臺灣彰化地方法院刑事判決
110年度易字第744號
公  訴  人  臺灣彰化地方檢察署檢察官  
被      告  陳堂波



選任辯護人  張崇哲律師
上列被告因妨害自由案件，經檢察官提起公訴（110 年度偵字第
4918號），本院判決如下：
    主  文
陳堂波犯恐嚇危害安全罪，共伍罪，各處有期徒刑貳月，如易科
罰金，以新臺幣壹仟元折算壹日。應執行有期徒刑捌月，如易科
罰金，以新臺幣壹仟元折算壹日。緩刑五年。
    事  實
一、陳堂波因不滿陳羿妘拒絕其交往之提議，竟基於恐嚇危害安
    全之接續犯意，於附表所示時間，在不詳地點，利用通訊軟
    體LINE傳送附表所示內容之訊息予陳羿妘，以此加害生命、
    身體之言語恐嚇陳羿妘，使陳羿妘心生畏懼，致生危害於安
    全。
二、案經陳羿妘訴由彰化縣警察局北斗分局報告臺灣彰化地   
    方檢察署檢察官偵查起訴。
    理  由
壹、程序方面　　
一、按被告以外之人於審判外之陳述，雖不符刑事訴訟法第159
    條之1至第159 條之4 規定，然經當事人於審判程序同意作
    為證據，法院審酌該言詞陳述或書面陳述作成時之情況，認
    為適當者，亦得為證據。而當事人、代理人或辯護人於法院
    調查證據時，知有第159 條第1 項不得為證據之情形，而未
    於言詞辯論終結前聲明異議者，視為有前項之同意。刑事訴
    訟法第159 條之5 第1 項、第2 項定有明文。查本判決下列
    所引用被告以外之人於審判外之陳述，經本院提示後，檢察
    官及被告、辯護人均同意作為證據，經本院審酌其取得之過
    程並無瑕疵，與待證事實具有關聯性，且無證明力明顯過低
    情形，認以之作為證據係屬適當，依上開規定，均有證據能
    力。
二、本判決所引用其他資以認定事實所憑之非供述證據，經本院
    提示後，檢察官及被告、辯護人均不爭執證據能力，復無證
    據足認係公務員違背法定程序所取得，又卷內各項書證亦無
    刑事訴訟法第159 條之4 第1 款、第2 款之顯有不可信情況
    ，亦均有證據能力。
貳、實體方面　
一、上揭犯罪事實，業據被告陳堂波於本院審理時坦承不諱，核
    與證人即告訴人陳羿妘於警詢及偵查中證述之情節相符，復
    有被告傳送予告訴人行動電話簡訊對話紀錄截圖翻拍12張附
    卷可資佐證，足認被告前揭自白與事實相符，應堪採信。本
    案事證明確，被告上開犯行堪予認定，應予依法論科。
二、論罪科刑：
  ㈠核被告陳堂波所為，係犯刑法第305 條之恐嚇危害安全罪。
　㈡接續犯之所以僅成立實質上一罪，非僅行為人主觀上係基於
    單一犯意，尚由於其所著手實行之自然意義上數行為，或因
    係於同一時、地或密切接近之時、地所為，在時空上具有密
    切關係，且侵害同一法益，即學理上所謂「重覆性接續犯」
    ，或因係組成犯罪行為之各動作，先行之低度行為，因尚未
    能完成其犯罪，而再繼續後行之高度行為，以促成其犯罪結
    果，致先行之低度行為應為後行之高度行為所吸收，即學理
    上所謂「相續性接續犯」，其各行為之獨立性均極為薄弱，
    依一般社會通念，認應合為包括之一行為，予以評價，較為
    合理所致（有最高法院110年度台上字第2082號刑事判決意
    旨，可資參照），然查本件被告於附表所時示時間恐嚇告訴
    之人時間長達4月之久，原起訴檢察官認為僅成立1次接續犯
    ，僅論以一罪，然公訴檢察官認為應同一日所為，可論以接
    續犯（即附表編號1至2、編號3至4、編號5至7、編號9至14
    所示之恐嚇行為），而當庭更正之，被告恐嚇行為5次、就
    客觀而言，被告就上開犯行，時間上相隔數月之久，不宜論
    以同一接續行為，原起訴書就附表所示14次恐嚇犯行時間上
    並不密接，僅論一次接續犯行為，似有未洽，而應論被告犯
    有5次恐嚇犯行（即附表編號1至2、編號3至4、編號5至7，
    編號8、編號9至14），且被告5次犯行，時間互異，應分論
    併罰。
  ㈢爰審酌被告因告訴人拒絻與其交往之提議，竟於附表所示時
    間，以簡訊予告訴人，致告訴人心生恐懼，且時間長達數月
    之久，行為自非可取，兼衡其犯罪之動機、目的、手段，對
    告訴人所造成之危害程度、犯後於本院審理時坦承犯行 之
    態度，及其自陳高職畢業之智識程度，未婚，需扶養母親及
    二哥，經濟狀況之小康生活情形（見警卷第7頁）等一切情
    狀，量處如主文所示之刑及應執行刑，並均諭知易科罰金之
    折算標準。
三、被告於五年內未曾因故意犯罪受有期徒刑以上刑之宣告，有
    其臺灣高等法院被告前案紀錄表在卷可憑，其因一時失慮，
    致罹刑典，然已坦承所有犯行，且與告訴人達成民事調解，
    此有本院調解程序筆錄在卷可稽，顯有悔意，本院審酌上情
    ，信被告經此刑之宣告後，應知警惕而無再犯之虞，因認前
    開對其所宣告之刑，以暫不執行為當，爰依刑法第74條第1 
    項第2 款規定，就其本案所犯之罪，宣告緩刑5年，以啟自
    新。
據上論斷，應依刑事訴訟法第273 條之1 第1 項、第299 條第1
項前段，刑法第305條、第41條第1項、第51條第1項第5款、第74
條第1項第2款，刑法施行法第1條之1第1項，判決如主文。
本案經檢察官鍾孟杰提起公訴，檢察官吳皓偉到庭執行職務。
中　　華　　民　　國　　110 　年　　12　　月　　20　　日
                  刑事第七庭  法  官  鮑  慧  忠
以上正本證明與原本無異。
如不服本判決應於收受判決後20日內向本院提出上訴書狀，並應
敘述具體理由。其未敘述上訴理由者，應於上訴期間屆滿後20日
內向本院補提理由書( 均須按他造當事人之人數附繕本) 「切勿
逕送上級法院」。
中　　華　　民　　國　　110 　年　　12　　月　　20　　日
                              書記官  謝  儀  潔

附錄本案論罪科刑法條全文：
中華民國刑法第305條
以加害生命、身體、自由、名譽、財產之事恐嚇他人，致生危害
於安全者，處2 年以下有期徒刑、拘役或9 千元以下罰金。

附表
編號 時間（民國） 訊息內容 1 109年7月10日8時20分許 我告訴你 如果你敢去找客兄 我一定會把你殺掉 2 109年7月10日8時23分許 我會把你們兩 殺掉 3 109年10月8日19時47分許 如果被我知道 我會把你們兩個 都殺掉 4 109年10月8日19時48分許 你有別的男人我一定會把你們兩個全部殺死 5 109年10月17日6時34分許 你們兩個跟我都一定要死 我要把你們殺死之後自己 自己再自殺 6 109年10月17日6時36分許 聽到你們統統會死 7 109年10月17日6時37分許 我會把你們兩個殺死掉自己再自殺 8 109年11月6日1時8分許 我一定要把你公司一起燒掉   我這個燒公司的動機就是你一手造成的 9 109年11月16日0時54分許 你放心我會跟你一起死 10 109年11月16日0時55分許 我會我會親手把你殺掉然後 我自己馬上自殺死掉 11 109年11月16日0時57分許 我要用我的命 去結束你生命 12 109年11月16日0時58分許 什麼事情 這是把你與我一起腰子結束的生命的事情很快就到了在等不用1個禮拜 13 109年11月16日6時37分許 不過你說我的痛苦很快就要結束掉了 我會把你一起結束掉不用1個禮拜 你我的生命將要結束掉 14 109年11月16日6時39分許 我不想再痛苦了 1個禮拜之內我會結束我們兩個的生命 如果能夠如果死了 就沒有那種煩惱的存在   您我的關係發展到這樣的結果你很高興嗎我們兩個人一起結束生命也很高興嗎